臺灣新北地方法院刑事判決
111年度審交易字第671號
公  訴  人  臺灣新北地方檢察署檢察官
被      告  林俊昌


            顧翔俊


                    （另案於法務部○○○○○○○○○○○執行）
上列被告等因過失傷害案件，經檢察官提起公訴（110 年度偵字
第45610 號），本院判決如下：
    主  文
林俊昌犯過失傷害罪，處罰金新臺幣伍仟元，如易服勞役，以新
臺幣壹仟元折算壹日。
顧翔俊犯過失傷害罪，處罰金新臺幣伍仟元，如易服勞役，以新
臺幣壹仟元折算壹日。
    事實及理由
壹、查被告林俊昌、顧翔俊所犯均係死刑、無期徒刑、最輕本刑
    為3 年以上有期徒刑以外之罪，其2 人於準備程序就被訴事
    實為有罪之陳述，經告知簡式審判程序之旨，並聽取其2 人
    與檢察官之意見後，本院認無不得或不宜改依簡式審判程序
    進行之處，爰依刑事訴訟法第273 條之1 第1 項、第284 條
    之1 之規定，裁定進行簡式審判程序。
貳、本案犯罪事實、證據及應適用之法條，除下列事項應予更正
    、補充外，餘均引用附件即檢察官起訴書之記載：
一、犯罪事實欄一第3 行所載之「注意車時」，應更正為「注意
    駕車時」；第11行所載之「無障礙物」，應更正為「路邊有
    停放車輛」；該欄之末則應補充「嗣經警到場處理時，林俊
    昌留待現場，向警員坦承為肇事者，並接受其後裁判（顧翔
    俊則為警告知後始知肇事）」。
二、補充「被告林俊昌、顧翔俊於111 年7 月14日本院準備程序
    及審理時之自白（參本院卷附當日各該筆錄）」為證據。
三、證據並所犯法條欄二則應補充「被告林俊昌於肇事後，在犯
    罪未被有偵查權限之機關或公務員發覺前，主動向據報前往
    現場處理之警員表明係肇事者，而願接受裁判等情，此觀卷
    附林口分局道路交通事故談話紀錄表及現場照片各1 份可明
    ，其合於自首要件，得依刑法第62條前段規定減輕其刑」。
    　　　
叁、審酌被告2 人皆為領有合格駕駛執照之人，在公用道路上駕
    駛車輛（含停車）之期間，本應時時注意並遵守道路交通安
    全規則，以維護自身及其他用路人之生命、身體或財產之安
    全，卻於案發時地，被告林俊昌騎車未注意車前狀況（動態
    ），被告顧翔俊則違規停放車輛（靜態），因而造成本件交
    通事故，並致告訴人蔡元培受有附件犯罪事實欄一所示之傷
    害，皆有不該，兼衡被告2 人之素行、教育程度、職業、家
    庭經濟與生活狀況，以及犯後均坦承犯行，態度勉可，然迄
    今皆未能與告訴人達成和解或成立調解，亦未取得告訴人之
    諒解等一切情狀，分別量處如主文各項所示之刑，並均諭知
    易勞役之折算標準，以資處罰。
肆、本判決係依刑事訴訟法第310 條之2 及第454 條所製作之簡
    化判決，依法僅需記載犯罪事實、證據名稱及應適用之法條
    ，並得以簡略方式為之，如認定之犯罪事實、證據及應適用
    之法條，與檢察官起訴書之記載相同者，得引用之，附此敘
    明。
據上論斷，應依刑事訴訟法第273 條之1 第1 項、第299 條第1
項前段、第310 條之2 、第454 條（本件依刑事判決精簡原則，
僅記載程序法條文），判決如主文。
本案經檢察官陳錦宗偵查起訴，由檢察官陳炎辰到庭執行公訴。
中　　華　　民　　國    111   年 　  8  　月 　  2  　日
                刑事第二十四庭  法  官　李俊彥   
以上正本證明與原本無異。
如不服本判決，應於判決送達後20日內敘明上訴理由，向本院提
出上訴狀（應附繕本），上訴於臺灣高等法院。其未敘述上訴理
由者，應於上訴期間屆滿後20日內向本院補提理由書「切勿逕送
上級法院」。
                                書記官  林慈恩
中　　華　　民　　國　  111 　年　   8    月     2    日
附錄本判決論罪之法律條文：
中華民國刑法第284 條
因過失傷害人者，處1 年以下有期徒刑、拘役或10萬元以下罰金
；致重傷者，處3 年以下有期徒刑、拘役或30萬元以下罰金。
--------------------------------------------------------
附件：
臺灣新北地方檢察署檢察官起訴書
                                    110年度偵字第45610號
　　被　　　告　林俊昌　男　39歲（民國00年0月00日生）
　　　　　　　　　　　　住○○市○○區○○路0號3樓
　　　　　　　　　　　　國民身分證統一編號：Z000000000號
　　　　　　　　顧翔俊　男　28歲（民國00年0月0日生）
　　　　　　　　　　　　住○○市○○區○○路000巷00號4樓
　　　　　　　　　　　　國民身分證統一編號：Z000000000號
上列被告等因過失傷害案件，業經偵查終結，認應提起公訴，茲
將犯罪事實及證據並所犯法條分敘如下：
　　　　犯罪事實
一、顧翔俊於民國110年8月13日23時40分前某時許，駕駛車號00
    00-00號自用小客車，至新北後泰山區貴子路46號時，本應
    注意車時，應依車輛順行方向緊靠道路邊緣，其前後輪胎外
    側距離緣石或路面邊緣不得逾40公分，且當時並無不能注意
    之情形，顧翔俊竟疏未注意及此，未將上開車輛緊靠道路邊
    緣停放，而隨意將該車停放於該址前即行離去，嗣蔡元培於
    同日23時40分許，徒步行經上址前，見顧翔俊車輛停放該處
    ，遂步行至車道上，沿顧翔俊車輛左側通行，於此同時，同
    向後方適有林俊昌騎乘NFQ-3533號普通重型機車駛至，林俊
    昌本應注意車前狀況，並隨時採取必要之安全措施，而依當
    時天候晴、夜間有照明、路面乾燥、無缺陷、無障礙物、視
    距良好，並無不能注意之情事，林俊昌竟疏未注意前方蔡元
    培之動態，其機車手把因此擦撞蔡元培，致蔡元培受有左三
    頭肌肌腱炎、左手肘挫傷之傷害。
二、案經蔡元培訴由新北市政府警察局林口分局報告偵辦。
　　　　證據並所犯法條
一、證據清單暨待證事實
編號 證據名稱 待證事實 1 被告林俊昌、顧翔俊於警詢及偵查之供述。 被告林俊昌、顧翔俊承認上揭犯嫌。 2 證人即告訴人蔡元培於警詢之證詞。 證明被告林俊昌、顧翔俊上開犯嫌。 3 天主教輔仁大學附設醫院診斷證明書1份。 證明告訴人蔡元培受有左三頭肌肌腱炎、左手肘挫傷之傷害。 4 道路交通事故現場圖、道路交通事故調查報告表㈠㈡、現場照片各1份。㈠㈡ 佐證被告林俊昌、顧翔俊本件過失傷害犯嫌。 
二、核被告林俊昌、顧翔俊所為，均係犯刑法284條前段之過失
    傷害罪嫌。
三、依刑事訴訟法第251條第1項提起公訴。
　　此　致
臺灣新北地方法院
中　　華　　民　　國　  111　　年　　5　　月　　 1　　日
　　　　　　　　　　　　　　 檢察官  陳錦宗